【裁判字號】    87,訴,511
【裁判日期】    890831
【裁判案由】    煙毒
【裁判全文】
臺灣高雄地方法院刑事判決                          八十七年度訴字第五一一號
    公訴人  臺灣高雄地方法院檢察署檢察官
    被  告  甲○○
    指  定  本院公設辯護人  乙○○
    辯護人
右列被告因肅清煙毒條例案件，經檢察官提起公訴（八十六年度偵字第二八五一一號
），暨併案審理（八十七年度偵字第三七一五號、八十八年度偵字第一七三八０號）
，本院判決如左：
    主  文
甲○○連續施用第一級毒品，累犯，免刑。
內含海洛因殘渣之注射針管貳枚，沒收銷燬之。
    事  實
一、甲○○曾因違反麻醉藥品管理條例案件，經本院於民國八十五年十二月二十四日
    ，以八十五年度易字第八二九二號判決，判處有期徒刑三月確定，並於八十六年
    三月二十八日易科罰金執行完畢，詎其仍不知悔改，復基於概括之犯意，連續自
    八十六年八月間起至八十八年六月十四日九時許回溯二十四小時內某時點止，在
    高雄市○○區○○路與覺民路交叉路口之麥當勞廁所及高雄縣鳳山市公共廁所內
    等地，不定期施用第一級海洛因多次，為警、偵分別於八十六年十一月十七日、
    八十七年二月十日及八十八年六月十四日循線查獲。
二、案經高雄市政府警察局移送臺灣高雄地方法院檢察署檢察官偵查起訴，暨高雄縣
    警察局鳳山分局報告臺灣高雄地方法院檢察署檢察官移送併案及簽分併案審理，
    嗣經本院裁定送觀察、勒戒後，認有繼續施用毒品傾向，由本院裁定令入戒治處
    所施以強制戒治，並於戒治執行滿三月後，於八十七年十一月二十日裁定停止戒
    治，所餘戒治期間付保護管束，嗣於八十八年七月十三日，經本院裁定撤銷停止
    戒治，續行強制戒治期滿。
    理  由
一、訊據被告甲○○除辯稱八十八年六月十四日前並未施用海洛因外，餘均據其於本
    院審理時供承不諱，且其於八十六年十一月十七日及八十七年二月十日為警查獲
    時，經警命採尿液送驗結果確呈海洛因陽性反應，有高雄市政府衛生局煙毒尿液
    檢驗成績書及高雄縣衛生局煙毒尿液檢驗成績書各一紙附卷可稽，又其於八十七
    年二月十日為警查獲時持有之注射針管二枚，經鑑驗結果確內含海洛因殘渣，亦
    有卷附之高雄醫學院附設中和紀念醫院檢驗報告單一紙可佐，雖被告辯稱八十八
    年六月十四日前並未施用海洛因，惟其經臺灣高雄地方法院檢察署檢察官命採尿
    送驗結果，確呈海洛因陽性反應，有臺灣科技股份有限公司高雄濫用藥物實驗室
    濫用藥物尿液檢驗報告一紙在卷足證，故被告辯稱並無施用海洛因云云，自不足
    採。本件事證明確，被告犯行應堪認定。
二、查海洛因屬於原肅清煙毒條例第二條所稱之「毒品」，然被告行為後，毒品危害
    防制條例已於八十七年五月二十日經總統公布，於同年月二十二日生效施行，依
    該條例第二條第一項第二款規定，海洛因為第一級毒品，且施用第一級毒品海洛
    因者，處六月以上五年以下有期徒刑，然該條例並規定犯施用第一級毒品者，檢
    察官應先將被告送勒戒處所觀察、勒戒，其期間不得逾一個月；被告經觀察勒戒
    後，有繼續施用毒品傾向者，偵查中應由檢察官聲請法院裁定令入勒戒處所施以
    強制戒治，期間為一年，再依同條例第二十三條第一項規定，強制戒治期滿，應
    由檢察官為不起訴處分，審判中應為免刑之判決；又同條例第三十五條第三款規
    定，本條例修正前繫屬之案件，審判中由法院依修正後規定處理之，亦即依修正
    後規定應為不起訴處分者，法院應為免刑之判決，新舊法比較結果，以新法較有
    利於被告，依刑法第二條第一項前段之規定，應適用裁判時之毒品危害防制條例
    處斷。核被告所為，係犯毒品危害防制條例第十條第一項之施用第一級毒品罪。
    其持有第一級毒品之低度行為應為施用第一級毒品之高度行為所吸收，不另論罪
    ，又被告前後二次施用犯行，所犯罪名相同，顯係出於概括之犯意為之，應依連
    續犯之規定以一罪論。公訴人對於臺灣高雄地方法院檢察署八十七年度偵字第三
    七一五號偵查卷，及八十八年度偵字第一七三八０號偵查卷移送本院併辦部分，
    雖未及提起公訴，惟被告此部分犯行，既與首揭起訴部分有連續犯關係，屬裁判
    上一罪，本院自應併予審理。至被告八十八年十二月九日為警查獲涉嫌施用第二
    級毒品甲基安非他命部分犯行（八十九年度毒偵字第二六六八號），因與本件無
    裁判上一罪關係，本院無從併予審理，自應由承辦檢察官另依法處理，併此敘明
    。又被告曾因違反麻醉藥品管理條例案件，經本院判處有期徒刑三月確定，於八
    十六年三月二十八日易科罰金執行完畢，有臺灣高雄地方法院檢察署刑案資料查
    註紀錄表一份附卷可按，其於五年內再犯本件有期徒刑以上之罪，為累犯，應依
    法加重其刑。再公訴人認被告所為係犯肅清煙毒條例第九條第一項之罪，未及比
    較新舊法適用，雖有未洽，惟本院依職權裁定被告送觀察、勒戒後，認其有繼續
    施用毒品之傾向，由本院裁定令入戒治處所施以強制戒治，並於戒治執行滿三月
    後裁定停止戒治，所餘戒治期間付保護管束，嗣經本院裁定撤銷停止戒治，續行
    強制戒治期滿，此有本院裁定書四紙在卷可稽，揆諸前開規定及說明，被告所犯
    施用第一級毒品罪，自應由本院諭知免刑之判決。至扣案之注射針管二枚，經鑑
    定結果確均內含海洛因無誤，有前開高雄醫學院附設中和紀念醫院檢驗報告單一
    紙足憑，因其內所含毒品已無法剝離，故亦視為毒品，爰依毒品危害防制條例第
    十八條第一項前段規定，沒收銷燬之。
據上論斷，應依刑事訴訟法第二百九十九條第一項後段，毒品危害防制條例第十條第
一項、第二十條第二項、第二十三條第一項、第三十五條第三款，第十八條第一項前
段，刑法第十一條、第二條第一項前段、第五十六條、第四十七條，判決如主文。
本案經檢察官郭慧珊到庭執行職務。
中      華      民      國    八十九    年      八      月    三十一    日
                                  臺灣高雄地方法院刑事第七庭
                                    審判長法  官    裕斗
                                          法  官    蔡國卿
                                          法  官    劉傑民
右正本證明與原本無異。
如不服本判決，應於判決送達後十日內，向本院提出上訴狀。
                                          書記官    林豐富
中    華    民    國      八十九      年      九      月      二      日


司法院資訊處製作；財團法人民間司法改革基金會備份。
